【裁判字號】    89,台非,432
【裁判日期】    891123
【裁判案由】    公共危險
【裁判全文】
最高法院刑事判決                                八十九年度台非字第四三二號
    上訴人  最高法院檢察署檢察總長
    被  告  甲○○
右上訴人因被告公共危險案件，對於台灣台北地方法院中華民國八十九年七月二十一
日第一審確定判決（八十九年度店交簡字第三四四號，起訴案號：台灣台北地方法院
檢察署八十九年度偵字第一一四四二號），認為違法，提起非常上訴，本院判決如左
：
    主  文
原判決撤銷。
甲○○服用酒類，不能安全駕駛動力交通工具而駕駛，處有期徒刑貳月，如易科罰金
以佰元折算壹日。
    理  由
非常上訴理由稱：「一、按判決不適用法則或適用不當者，為違背法令，刑事訴訟法
第三百七十八條定有明文。又累犯之成立要件依刑法第四十七條規定，必須受有期徒
刑之執行完畢，或受無期徒刑或有期徒刑一部之執行而赦免後，五年以內再犯有期徒
刑以上之刑之罪者，始足當之。易言之，若已滿五年，即不得以累犯論處。本件被告
於民國八十三年間犯麻醉藥品管理條例，經臺灣臺北地方法院判處有期徒刑五月，並
於八十四年二月二十一日易科罰金執行完畢。嗣復於八十九年五月二十五日再犯公共
危險罪，經原判決判處有期徒刑三月確定。查被告先前所犯麻醉藥品管理條例之罪，
係於八十四年二月二十一日執行完畢，至八十九年二月二十日即已屆滿五年，如有再
犯，已無適用累犯規定之餘地，詎原判決竟依累犯之規定加重其刑，揆諸上開說明，
原判決顯有適用法則不當之違法。二、案經判決確定，且對被告不利，應依刑事訴訟
法第四百四十一條、第四百四十三條提起非常上訴，以資救濟。」。
本院按判決適用法則不當者，為違背法令，刑事訴訟法第三百七十八條定有明文。又
累犯之成立，須受有期徒刑之執行完畢，或受無期徒刑或有期徒刑一部之執行而赦免
後，五年以內再犯有期徒刑以上之罪者，始足當之；此觀刑法第四十七條之規定自明
。本件原確定判決認定被告甲○○曾因違反麻醉藥品管理條例經判處有期徒刑五月確
定，於民國八十四年二月二十一日執行完畢，有其前案紀錄表可按（經本院詳核台灣
台東地方法院檢察署八十四年度執字第七六號刑事執行卷，亦查明無訛），又認定其
於八十九年五月二十五日服用酒類致不能安全駕駛動力交通工具而駕駛，則其犯本件
公共危險罪顯係在上開徒刑執行完畢五年以後，依上開說明，尚與刑法上累犯之要件
不合。乃原判決不察，竟論以累犯，依刑法第四十七條規定加重其刑，自有適用法則
不當之違法。案經確定，且於被告不利，非常上訴意旨執以指摘，洵有理由。應由本
院將原判決撤銷，另為判決，以資糾正及救濟。
據上論結，應依刑事訴訟法第四百四十七條第一項第一款但書，刑法第一百八十五條
之三、第四十一條，罰金罰鍰提高標準條例第二條，判決如主文。
中      華      民      國    八十九    年     十一     月    二十三    日
                              最高法院刑事第九庭
                                  審判長法官  曾  有  田
                                        法官  陳  宗  鎮
                                        法官  劉  介  民
                                        法官  魏  新  和
                                        法官  孫  增  同
      右正本證明與原本無異
                                              書  記  官
中      華      民      國    八十九    年     十一     月    二十九    日


司法院資訊處製作；財團法人民間司法改革基金會備份。
